臺灣臺北地方法院民事裁定
111年度補字第1720號
原      告  費育翎  
被      告  韓綺芳  
上列當事人間請求損害賠償等事件，本院裁定如下：
    主  文
原告應於本裁定送達後五日內，查報具體清理廢棄物、恢復房屋
原狀費用，並按該費用金額加計精神賠償之請求新臺幣伍萬元、
浪費水電賠償之請求新臺幣捌佰元後，自行依民事訴訟法第七十
七條之十三所定費率計算補繳裁判費。倘未能查報，應暫先繳納
新臺幣壹萬柒仟玖佰貳拾玖元，逾期未補正，以裁定駁回其訴。
    理  由
一、按提起民事訴訟，應依民事訴訟法第77條之13規定繳納裁判
    費，此為必須具備之程式。次按提起民事訴訟，應繳納第一
    審裁判費；第一審裁判費，應按訴訟標的之金額或價額，依
    民事訴訟法第77條之13以下規定計算及徵收，訴訟標的之價
    額，由法院核定，核定訴訟標的之價額，以起訴時之交易價
    額為準，無交易價額者，以原告就訴訟標的所有之利益為準
    ；以一訴主張數項訴訟標的者，其價額合併計算之；訴訟標
    的之價額不能核定者，以第466條所定不得上訴第三審之最
    高利益額數加10分之1定之。民事訴訟法第77條之1第1項、
    第2項、第77條之2第1項前段、第77條之12分別定有明文。
    又按原告之訴，有起訴不合程式之情形而可以補正者，審判
    長應定期間先命補正，如不於期間內補正，法院應以裁定駁
    回之，民事訴訟法第249條第1項第6款亦有明定。
二、經查，本件原告起訴請求被告應清理廢棄物、恢復房屋原狀
    暨精神賠償新臺幣（下同）5萬元、浪費水電賠償800元。原
    告上開請求係以一訴主張數項訴訟標的，且各請求間並無競
    合或選擇之情，依上開說明，其訴訟標的價額自應合併計算
    。因原告請求被告清理廢棄物、恢復房屋原狀部分，其訴訟
    性質上應認屬因財產權涉訟，然原告未於起訴狀內載明清理
    廢棄物、恢復房屋原狀之費用數額，復未提出相關估價單為
    證，致本院無從核定此部分之訴訟標的價額並命補繳裁判費
    ，茲限原告應於收受本裁定送達後5日內陳報清理廢棄物、
    恢復房屋原狀之具體費用，按該費用金額加計精神賠償5萬
    元、浪費水電賠償800元後，依民事訴訟法第77條之13規定
    自行計算補繳裁判費。倘未能於期限內查報具體拆除費用，
    則應依民事訴訟法第77條之12規定，以165萬元計算清理廢
    棄物、恢復房屋原狀部分之訴訟標的價額，連同精神賠償5
    萬元、浪費水電賠償800元，本件訴訟標的價額核定為170萬
    0,800元（計算式：50,000元＋800元＋1,650,000元＝1,700,80
    0元），應徵第一審裁判費1萬7,929元。茲限原告於本裁定
    送達後5日內補繳，逾期未補正，以裁定駁回其訴。
三、依民事訴訟法第249條第1項但書，裁定如主文。
中　　華　　民　　國　　111 　年　　11　　月　　7 　　日
                  民事第八庭  審判長法　官　蔡世芳
　　　　　　　　　　　　　　　　　　法  官  鄧晴馨
                                    法　官　蕭如儀
以上正本係照原本作成
如不服本裁定關於核定訴訟標的價額部分，應於送達後十日內向
本院提出抗告狀，並繳納抗告費新臺幣一千元；其餘關於命補繳
裁判費部分，不得抗告。
中　　華　　民　　國　　111 　年　　11　　月　　7 　　日
                                    書記官  劉茵綺